臺灣高等法院民事裁定
110年度聲字第71、72號
聲請人  趙福龍    住○○市○區○○○街00巷00號5樓
上列聲請人因與相對人華南商業銀行股份有限公司間訴訟救助聲
請再審事件，聲請訴訟救助，本院裁定如下
    主  文
聲請駁回。
    理  由
一、聲請意旨略以：伊患有重大病症，且未婚並無妻兒照顧，生
    活困難，無資力繳納訴訟費用，爰依民事訴訟法第107條、
    第466條之2規定，聲請訴訟救助等語。
二、按當事人因無資力支出訴訟費用而聲請訴訟救助者，關於無
    資力支出訴訟費用之事由，應提出可使法院信其主張為真實
    並能即時調查之證據，以釋明之，此觀民事訴訟法第109條
    第2項、第284條規定自明。所謂無資力支出訴訟費用，係指
    窘於生活，且缺乏經濟信用，並無籌措款項以支出訴訟費用
    之信用技能者而言（最高法院43年台抗字第152號判例意旨
    參照）。又法院調查聲請人是否無資力支出訴訟費用，專就
    聲請人提出之證據為之，如聲請人未提出證據，或依其提出
    之證據，未能信其無資力支出訴訟費用之主張為真實，即應
    將其聲請駁回，並無派員調查之必要（最高法院108年度台
    抗字第433號裁定意旨參照）。
三、查，聲請人分別對本院109年度聲再字第176號、第177號裁
    定聲請再審（即本院110年度聲再字第37號、第38號再審事
    件），並聲請訴訟救助，固提出新竹國泰綜合醫院民國98年
    10月21日、98年5月1日、98年4月16日診斷證明書、95年1月
    18日乙種診斷證明書、94年8月26日、93年8月2日甲種診斷
    證明書、長庚醫療財團法人林口長庚紀念醫院108年3月27日
    、109年1月15日、109年6月3日診斷證明書、南門綜合醫院1
    07年12月13日乙種診斷證明書、國立臺灣大學醫學院附設醫
    院新竹分院109年9月30日診斷證明書、蘇釗人診所107年1月
    22日診斷證明書、新朝診所101年3月29日診斷證明書、臺灣
    新竹地方檢察署102年度他字第2346號103年4月22日、103年
    5月21日詢問筆錄為證。惟上開診斷證明書僅能釋明其罹患
    疾病（見本院卷第9至33頁），而上開詢問筆錄則為證人之
    證詞（見本院卷第35至55頁），並無法釋明其有何窘於生活
    、缺乏經濟信用，無籌措款項支出訴訟費用之信用技能之情
    ；此外，聲請人未能提出即時調查之證據資料以為釋明，揆
    諸前揭說明，其訴訟救助之聲請，於法未合，不應准許。
四、據上論結，本件聲請為無理由，爰裁定如主文所示。　　
中　　華　　民　　國　　110 　年　　2 　　月　　 9　　日
                  民事第四庭
                      審判長法  官  傅中樂
                            法  官  吳燁山
                            法  官  趙伯雄
正本係照原本作成。
不得抗告。
中　　華　　民　　國　　110 　年　　2 　　月　　9 　　日
　　　　　　　　　  　　　　書記官  陳韋杉